

# Yeider Adrian Mina Caicedo

#### Extracto

Actualmente me encuentro en proceso de perfeccionar mis habilidades como desarrollador Full stack adentrándome en el mundo de los CSM en especial Magneto, ya que en la revoluciona digital saber sobre los e-comerse es una necesidad. Aunque no he tenido mucha experiencia debido a que no he trabajado en empresas como desarrollador de magento cuento con el conocimiento necesario que me permiten cumplir con diversas demandas de los clientes como: desarrollo de módulos, controladores, vistas y de mas.

Actual mente me encuentro realizando cursos de magento en distintas plataformas y apoyando a compañeros que son expertos en esta área

también cuento con conocimiento de programación orientada a la web en el lenguaje de PHP y sus diversos framework, en la actualidad he desarrollado diversos software de administración y entretenimiento para diversas entidades como publicas y privadas.

También he realizado jugos para desktop en Java

Colombia – Cauca – Guachene calle 7 # 6-87

+57 320 775 3755

•

yeideradrian.noba@gmail.co

### **Habilidades**

- Trabajo en equipo
- · Respecto y responsabilidad
- Manejo de versiones GIT
- Java kotlin
- PHP laravel, Symfony
- Magento 2
- HTML5
- CSS3 Bootstrap 4
- JavaScript Jquery, React js
- C y C++

En estos últimos años me he fortalecido en el desarrollo de aplicaciones web.

## **Experiencias**

Salto Afro- Entidad Publica

Desarrollador FullStack- de 10/2017 a 09/2018

#### **Raices Comunicaciones**

Desarrollador FullStack- de 07/2019 a 12/2019

#### Soldesoft S.A.S

Desarrollador de Magento - de 08/2019 a 12/2019

#### **IUMEC Iglesia Union Misionera Colombiana**

Desarrollador FullStack - de 01/2020 a 03/2020

## **Estudios**

Institución Educativa Jorge Eliecer Gaitán

Primaria Secundaria

Universidad Santiago de Cali

Ingeniería de Sistemas

Certificación de Desarrollo Web

Certificación de Desarrollador de APP Movil

